# 广告公司租赁场地建设广告牌应如何做账

提问人：有人喜欢蓝 520 时间：2010-03-05 16:49:47
广告公司租赁高速公路旁边的场地，自行建造广告立柱，建造广告立柱的建造成本应计入固定资产，然后再计提折旧，还是将建造成本计入长期待摊费用，按期摊销？

回答人：chenyiwei
回复 楼主 有人喜欢蓝 520 的帖子个人理解计入固定资产更合适些，因为符合固定资产的定义（为生产商品、提供劳务、出租或经营管理而持有的、使用寿命超过一个会计年度的有形资产）。新准则下严格限制计入长期待摊费用的项目范围，尤其是可以转让的项目一般不作为长期待摊费用处理。